【裁判字號】    94,上訴,1303
【裁判日期】    950412
【裁判案由】    違反毒品危害防制條例
【裁判全文】
臺灣高等法院臺南分院刑事判決        94年度上訴字第1303號
上  訴  人
即  被  告  乙○○
                    （現另案於臺灣雲林第一監獄執行中）
選任辯護人  許哲嘉  律師
上列上訴人即被告因毒品危害防制條例案件，不服臺灣雲林地方
法院九十四年度訴字第二○七號中華民國九十四年十一月二十一
日第一審判決（起訴案號：臺灣雲林地方法院檢察署九十三年度
偵字第四五一八號），提起上訴，本院判決如下：
    主  文
上訴駁回。
    事  實
一、乙○○曾於民國（下同）83年間3月因違反肅清煙毒條例及
    麻醉品管理條例案件，經原審分別判處有期徒刑3年2月、4
    月，並定應執行刑3年5月確定；又於同年11月間因違反肅清
    煙毒條例及麻醉品管理條例案件，經原審分別判處有期徒刑
    3 年3月、5月，並定應執行刑3年6月確定。上開罪刑接續執
    行，至90年3月6日縮刑期滿執行完畢，詎仍不知省悔：
(一)基於販賣第一級毒品海洛因牟利之概括犯意，以其所有之00
    00000000號行動電話為聯絡工具，自92年年初某日起至93年
    8月31日下午某時止，由黃忠意數次以0000000000號行動電
    話或公用電話撥打乙○○持有之上開行動電話，購買新台幣
    （下同）500元或1000元不等之海洛因，分別在雲林縣斗南
    鎮南台圓環及乙○○位於雲林縣斗南鎮○○里○○路37號住
    處等地完成交易，計10次。
(二)明知第一級毒品海洛因係屬違禁物，不得任意轉讓，竟另基
    於轉讓第一級毒品海洛因之概括犯意，連續自92年7 月間某
    日起至同年8 月間某日止，在雲林縣斗南鎮「金手指電子遊
    戲場」，將不詳數量之海洛因摻入香煙後，無償轉讓第一級
    毒品海洛因2 次供曾紹福施用。
(三)明知第二級毒品安非他命係屬違禁物，不得任意轉讓，竟基
    於轉讓第二級毒品安非他命之概括犯意，連續自92年7 月間
    某日起至同年8 月間某日止，在雲林縣斗南鎮「金手指電子
    遊戲場」，無償轉讓第二級毒品安非他命3 次（數量不詳）
    供曾紹福施用。
(四)嗣乙○○於93年11月6 日上午9 時許，在雲林縣斗南鎮「耀
    升電子遊戲場」向真實年籍、姓名不詳，綽號「黑狗」的成
    年男子販入安非他命、海洛因，欲供己施用，旋於同年11月
    7日下午5時10分左右，在雲林縣斗南鎮○○路40號路旁為警
    查獲，並於其所駕駛之車號2206─GM自小客車內扣得安非他
    命5小包（驗後淨重6.3035公克）、海洛因18小包（驗後淨
    重共4.82公克，起訴書誤載為17小包）、糖粉1包、使用過
    海洛因塑膠袋6個、未使用過塑膠袋大型124個、中型5個、
    鏟管5支、小剪刀1支、美工刀1支、塑膠軟管1條、葡萄糖1
    包、注射針筒9支、黑色  手皮包1個及行動電話2支（其中1
    支NOKIA牌行動電話插用0000000000門號卡，乃被告所有供
    聯絡販賣海洛因之用）。
二、案經臺灣雲林地方法院檢察署檢察官指揮雲林縣警察局斗南
    分局進行監控查獲移送臺灣雲林地方法院檢察署檢察官偵查
    起訴。
    理  由
壹、有關證據能力部分：
一、按被告以外之人於審判外之言詞或書面陳述，不得作為證據
    。惟被告以外之人於偵查中向檢察官所為之陳述，除顯有不
    可信之情形外，得為證據，刑事訴訟法第159 條第1 項、第
    159 條之1 第2 項定有明文。而所謂「顯有不可信」非指陳
    述之實質證明力問題，而係證據能力之要件，法院審查被告
    以外之人於偵查中向檢察官為之陳述是否具有證據能力，應
    以該陳述作成之客觀條件及環境，例如：陳述人於接受偵訊
    時之心理狀態是否健全、有無受到脅迫、利誘或欺詐等因素
    ，作為判斷之依據。查證人曾紹福於檢察官偵查中，以證人
    之身分具結作證，有證人結文在卷可稽；證人黃忠意於偵查
    中，亦以證人身分具結作證，雖偵查卷內漏未附其證人結文
    ，然筆錄內確有「檢察官諭知具結義務及偽證處罰，並命證
    人朗讀結文後具結」之記載（見93年偵字第4518號卷第26頁
    ），且經原審勘驗偵查光牒結果，當時檢察官確有命證人黃
    忠意具結等情（見原審卷第60頁），而上開證人之證言係在
    檢察官偵查時所為之陳述，檢察官依法實施刑事偵查程序，
    亦能恪遵法定程序之要求，不致有違法取供之情事，自無所
    謂「顯有不可信」之情形，故上開證詞雖於審判外所為，然
    應為傳聞證據之例外，具有證據能力。至證人黃忠意雖於原
    審審理時供證：上開偵查中的供證，是在其不願意或半強迫
    下作出的供述云云，惟經公訴人進一步詰問：「是怎麼樣的
    半強迫或不願意下作出之供述？檢察官有逼你說什麼嗎？」
    ，證人則答稱：「是沒有啦。不過我是被穿便衣的刑警帶去
    開庭的。」「便衣的刑警沒有在偵查庭內，是在法庭外」等
    語（見同上卷第108頁正、反面），依其上開供證內容，可
    知證人並未能確切提出其於偵查中之供證係在何非任意性情
    況下所為之供述，其上開審理中非任意性之供證情詞，並不
    足採，其於偵查中經具結之證言，仍具證據能力。
二、被告選任辯護人聲請調取之卷附台灣大哥大股份有限公司行
    動電話門號0000000000號之申請使用紀錄，係電信業者於辦
    理行動電話門號租用業務上通常所必須之紀錄文書，屬不間
    斷性及規律性之準確記載，無預見日後可能會被提供作為證
    據使用之偽造動機，雖屬審判外之文書紀錄，然依刑事訴訟
    法第159之4第2款規定，自具有證據能力。
三、被告於原審聲請將證人黃忠意、曾紹福於自身施用毒品案件
    之警詢、偵查筆錄作為證據使用，惟經公訴人明白表示不同
    意，因證人黃忠意、曾紹福於其自身施用毒品案件之警詢及
    偵查筆錄，乃被告以外之人於審判外之言詞陳述，又不符合
    刑事訴訟法第159之1至第159條之5所定傳聞法則之例外情形
    ，自不得作為證據。被告並於本院聲請傳喚證人黃忠意、曾
    紹福等與警員對質以證實警訊筆錄係遭警員脅迫云云。惟查
    上開警訊筆錄既係被告以外之人於審判外之陳述，屬傳聞證
    據，並無證據能力，自無再傳喚證人等與警員對質之必要，
    合併說明。
貳、有罪部分：
一、有關被告被訴販賣第一級毒品海洛因部分：訊據上訴人即被
    告乙○○（下稱被告）固坦承伊認識黃忠意、曾紹福等人，
    於93年11月6日上午9時許，在雲林縣斗南鎮「耀升電子遊戲
    場」向真實年籍、姓名不詳，綽號「黑狗」的成年男子販入
    安非他命、海洛因，欲供己施用，旋於上揭時、地為警查獲
    ，並於其所駕駛之車號2206─GM自小客車內扣得安非他命5
    小包（驗後淨重6.3035公克）、海洛因18小包（驗後淨重共
    4.82公克，起訴書誤載為17小包）、糖粉1包、使用過海洛
    因塑膠袋6個、未使用過塑膠袋大型124個、中型5個、鏟管5
    支、小剪刀1支、美工刀1支、塑膠軟管1條、葡萄糖1包、注
    射針筒9支、黑色  手皮包1個及行動電話2支，惟矢口否認
    有販賣第一級毒品海洛因之犯行，辯稱：伊並未販賣海洛因
    予黃忠意、亦無轉讓海洛因、安非他命等情云云。
二、經查：
(一)證人黃忠意於偵查中具結證稱：伊向被告購買海洛因共10餘
    次，第1次係在92年過年的時候，有時以我的手機（0000000
    000），有時打公共電話，向被告購買毒品，被告之手機號
    碼係0000000000號，交易的地點都在被告家中一樓客廳或斗
    南南台圓環等處，在斗南南台圓環都是被告開車到圓環附近
    等我，我到了以後敲他的車門，他把車窗搖下來，我給他錢
    ，他給我毒品，然後他就開車走了，在被告家中交易，是我
    到他家敲門，他開門讓我進去，我給他錢，他給我毒品，然
    後我就走了，購買金額不是500元，就是1000元，最後1次係
    在93年8月31日下午，幾點我忘記了等語（見93年度偵字第4
    518號卷第28、29頁），就如何與被告聯絡交易毒品海洛因
    、交易之方式及地點，均證述綦詳，且偵查中亦經檢察官質
    問：「為何能記清楚最後1次係在93年8月31日下午？」證人
    黃忠意亦答稱：「因為我第2天也就是9月1日就被抓去觀察
    勒戒了。」等語（見同上偵查卷第29頁），經原審調取證人
    黃忠意違反毒品危害防制條例案卷（93年度偵字第1195號）
    查證結果，證人黃忠意確因施用第一級毒品海洛因案件，於
    93年9月1日晚10時40分為警查獲，並向原審聲請裁定觀察勒
    戒獲准，於同年9月2日移送執行觀察勒戒處分，有其警詢筆
    錄及觀察勒戒處分執行指揮書回證暨黃忠意之被告前案紀錄
    表附卷可憑（見原審卷第38頁），參以被告復自承與證人黃
    忠意並無仇隙怨恨，衡情證人應無挾怨誣攀被告之可能，足
    認證人黃忠意於偵查中之供證應非子虛，堪予採信。
(二)證人黃忠意嗣於原審審理時翻異前詞，改證稱：海洛因係向
    綽號「阿華」之友人拿的，沒有向被告買過毒品海洛因云云
    ，然當辯護人詰問證人何以於偵查中指認向被告購買毒品海
    洛因？證人竟沈默達1分40秒之久，最後並表示拒絕回答之
    意（見原審卷第106頁正、反面）。又於公訴人詰問時證稱
    ：偵查中的供證，是在其不願意或半強迫下作出的供述云云
    ，惟經公訴人再進一步訊問：「是怎麼樣的半強迫或不願意
    下作出之供述？檢察官有逼你說什麼嗎？」，證人卻答稱：
    「是沒有啦。不過我是被穿便衣的刑警帶去開庭的。」「便
    衣的刑警沒有在偵查庭內，是在法庭外」等語（見同上卷第
    108頁、第109頁），顯見證人黃忠意係因不願當庭指認被告
    販賣海洛因之情，致其供證內容閃爍其詞，迴護被告之情表
    露無遺，其審理中之供證，自不足取。
(三)依卷附行動電話門號0000000000號之申請人基本資料顯示，
    於89年9月17日起至92年8月20日止之申用人，固係案外人呂
    芸倩，之後自93年2月5日起係由案外人林佩錡租用云云，然
    被告於93年11月7日為警查獲時確持有插用0000000000 門號
    SIM卡之行動電話，與上開申請資料記載之名義持用人不符
    ，參以現今歹徒為免犯案通聯為偵查機關查獲，均使用非本
    人名義之易付卡門號，或來路不明之門號（即俗稱之王八機
    ）通聯，以逃避追緝，乃眾所皆知之事實，是上開申請資料
    並不足為有利於被告之認定。再者，被告於偵查中坦認：查
    獲之行動電話（含上開門號）均係伊在使用等語（見93年度
    偵字第4518號卷第17頁），於審理中則否認持用該行動電話
    云云，足認被告係因證人黃忠意指認與其持用之0000000000
    號行動電話通聯購買海洛因事宜，才翻異前詞，改稱該門號
    非其所持用甚明，益證被告有販賣毒品海洛因之犯行。嗣被
    告雖聲請本院傳喚證人甲○○到庭作證，惟證人甲○○卻證
    稱：伊住宜蘭縣，曾經使用過0000000000手機門號，用兩年
    後即停掉不用了，時間應該是91年8、9月間停止，因這個手
    機沒有在用，還要再繳錢，所以約滿即退掉了，這段期間伊
    都放在車上作聯繫之用，沒有接過不認識之人打電話給伊說
    要買東西或送東西，伊職業是老師，不認識被告等語。足見
    該手機門號雖係甲○○所有，惟常放在車上，在91年間已約
    滿退掉，難遽認係證人甲○○所涉販賣毒品犯行，況其既已
    退掉該門號，雖與台灣大哥大股份有限公司所提供之基本資
    料查詢不甚相符（該資料係至92年8月20日止），是否電信
    公司嗣後始登載退租日期抑或證人甲○○時日久遠而未克記
    憶租用期間，或該電話放置車上是否經人盜拷，均有可能。
    亦難資為有利被告之證詞。又手機便利攜帶，並非固定，即
    被告使用期間，該電話亦係由第三人林佩錡名義登記租用中
    ，況被告於本院審理時亦陳稱伊不認識林佩錡等情，亦與本
    案無何關連，均難遽認係有利被告之證明。仍應以證人黃忠
    意之指訴時間自92年2月間某日起至93年8月31日止，為被告
    販賣毒品海洛因之時間，較為正確。
(四)按海洛因係毒品危害防制條例第2條第2項第1款所定之第一
    級毒品，物稀價昂，其持有販賣者，政府查緝甚嚴，苟非有
    利可圖，當不願甘冒法律制裁之風險，而予販賣；又按販賣
    毒品乃違法行為，非可公然為之，亦無公定價格，容易分裝
    並增減份量，而每次買賣之價量，輒因買賣雙方關係之深淺
    、資力、需求量及對行情之認知、來源是否充裕、查緝是否
    嚴緊、購買者被查獲時供出購買對象之風險評估等因素，而
    異其標準，非可一概而論，而販賣之利得，除被告坦承犯行
    或價量俱臻明確外，委難察得實情，販賣之人從價差或量差
    中牟利之方式雖異，其意圖營利之販賣行為則同一，職是，
    即使未經查得實際販賣之利得，但除非別有事證，足認係按
    同一價量委買或轉售，確未牟利外，尚難執此遽認非法販賣
    之證據有所未足，而認無營利之意思，或阻卻販賣犯行之追
    訴（最高法院87年台上字第3164號判決意旨參照）。本案被
    告雖矢口否認有販賣海洛因之事實，致無法查得被告販賣之
    實際利得，惟由被告多次販賣海洛因予證人黃忠意之情觀之
    ，被告顯然係藉由販賣海洛因而牟利，其主觀上有營利之意
    圖，甚為明灼。因證人黃忠意證稱買過約10餘次，每次500
    元或1000元，無法確認次數及每次販賣之金額，本院乃以最
    低次數、金額計算，即10ｘ500=5000元，計算販賣海洛因所
    得為5000元。
(五)綜上所述，本件事證已臻明確，被告連續販賣第一級毒品海
    洛因之犯行，洵堪認定。
三、又訊之被告乙○○亦矢口否認有轉讓第一級毒品海洛因、第
    二級毒品安非他命予曾紹福施用之犯行，辯稱：伊沒有送安
    非他命或海洛因予曾紹福施用云云。經查：
(一)證人曾紹福於偵查中具結證稱：92年7、8月間向被告討過大
    概5次的毒品，我問被告有無毒品，要他轉讓一些毒品給我
    ，都在斗南媽祖廟附近的金手指遊戲場向他討的，向他要過
    摻海洛因的香菸2次，其他都是安非他命，被告是因同村情
    誼，有時是因心情好，就會免費給我等語（見93年度偵字第
    4518號卷第40、41頁），就被告轉讓2次海洛因及3次安非他
    命予證人免費施用之時間、地點均供證綦詳，且其供證：最
    後一次92年8月向被告要過毒品施用後即被警查獲而送觀察
    勒戒等語，亦核與證人曾紹福（原名：曾秋錦）曾於92 年8
    月30日經裁定執行觀察勒戒之情相符（見原審卷第140頁）
    ，有證人之臺灣高等法院前案紀錄表附卷可憑，足認證人曾
    紹福於偵查中之供證應屬真實可信。
(二)證人曾紹福雖於審理中證稱：伊僅有與被告合資購買毒品，
    被告並沒有給過伊毒品施用，偵查中會有上述供證情詞，係
    因警方硬說伊與被告同村，一定有向被告要過毒品，伊不得
    已附和警方之說詞，到檢察官偵查時，伊害怕說詞與警方不
    一致時會被判刑，才會照警詢之說詞來陳述云云（原審卷第
    128頁背面、第130頁、第132頁），然警詢時警方係詢問證
    人何時、何地、如何向被告購買毒品，證人係回答向被告索
    取毒品約4、5次來施用等情（見同上偵卷第33頁），非如證
    人所云，是警方硬指其向被告索取過毒品，其方附和警方說
    詞，且偵查中曾紹福已明確證稱：伊與被告並無仇恨，沒有
    故意作偽證來陷害被告等語，顯然證人已知悉胡亂指控將會
    觸犯偽證罪之刑責，偵查中之供證應無虛妄之虞，其於原審
    審理中之證言，應係迴護被告之詞，委不足取。
(三)綜上所述，此部分亦事證已臻明確，被告有連續轉讓上開第
    一級海洛因、第二級毒品安非他命之犯行，亦均堪認定。
四、核被告所為，係犯毒品危害防制條例第4條第1項之販賣第一
    級毒品罪、同條例第8條第1項之轉讓第一級毒品罪及第8條
    第2項之轉讓第2級毒品罪。被告轉讓第一、二級毒品行為後
    ，毒品危害防制條例雖於92年7月9日修正公布，並於93年1
    月9日施行，然該法第8條第1項、第2項之轉讓第一、二級毒
    品罪，修法前後刑度並無不同，經比較新舊法結果，新法對
    被告並無不利，依刑法第2條第1項前段規定，自應適用裁判
    時即修正後之毒品危害防制條例第8條第1項、第2項之規定
    論罪科刑。又被告多次販賣第一級毒品海洛因、2次轉讓第
    一級毒品海洛因及3次轉讓第二級毒品安非他命之行為，均
    時間緊接，犯罪基本構成要件相同，顯各係基於概括之犯意
    反覆而為，各為連續犯，應各依連續犯規定論以一連續販賣
    第一級毒品罪、轉讓第一級及第二級毒品罪，除販賣第一級
    毒品罪之法定刑為死刑或無期徒刑部分依法不得加重外，其
    餘均加重其刑。被告多次非法持有第一級毒品海洛因、第二
    級毒品安非他命之低度行為，為其後多次販賣、轉讓之高度
    行為所吸收，均不另論以持有罪。又被告曾有如事實欄之前
    科並經接續執行完畢，有臺灣高等法院被告前案紀錄表附卷
    可憑，其於有期徒刑執行完畢後，5年以內再犯本件有期徒
    刑以上之罪，應依刑法第47條累犯規定加重其刑，並遞加重
    之（惟就販賣第一級毒品罪之法定刑為死刑或無期徒刑部分
    ，仍依法不得加重）。再被告雖有上述多次販賣第一級毒品
    之犯行，然審酌被告雖販賣多次，惟每次販賣僅約500或100
    0元之金額、數量非大，與販賣海洛因磚之毒梟不可同日而
    語，顯係因自身染有施用毒品之惡習，為籌措本身施用毒品
    之經費，遂鋌而走險，並非為圖賺取重利而為之，其犯罪情
    節尚非重大，犯行非難性與犯罪情節較輕，犯罪情狀非無可
    憫，如科以法定最低度刑無期徒刑仍嫌過重，爰就販賣第一
    級毒品罪部分，依刑法第59條之規定酌減輕其刑。
五、原審以被告事證已臻明確，因予適用毒品危害防制條例第4
    條第1項、第8條第1項、第2項，刑法第11條前段、第2條第1
    項前段、第56條、第47條、第59條、第51條第5款，審酌被
    告多次販賣毒品，並轉讓毒品予他人施用，助長毒品流傳氾
    濫，戕害國民身心健康，且有危害社會治安之虞，犯後否認
    犯行，及其販售及轉讓之數量非鉅等情，分別量處販賣第一
    級毒品部分有期徒刑十三年、轉讓第一級毒品部分有期徒刑
    二年、轉讓第二級毒品部分有期徒刑一年，並定其應執行刑
    為有期徒刑15年6月，以資懲儆。又就扣案之0000000000門
    號之行動電話1支（NOKIA廠牌），乃供被告聯絡販賣海洛因
    所用之物，及販賣海洛因所得5000元，應依毒品危害防制條
    例第19條第1項規定宣告沒收，並就販賣所得5000元部分，
    諭知如全部或一部不能沒收時，以其財產抵償之。另，扣案
    之安非他命5小包（驗後淨重6.3035公克）、海洛因18小包
    （驗後淨重共4.82公克，起訴書誤載為17 小包），雖經鑑
    驗後確含安非他命及海洛因成份，有法務部調查局鑑定通知
    書及憲兵司令部刑事鑑識中心鑑驗通知書附卷可考，然因本
    院認定其係供作自身施用，與本件販賣犯行無關，爰不再為
    沒收銷燬之諭知。又扣案之其餘物品糖粉1包、使用過海洛
    因塑膠袋6個、未使用過塑膠袋大型124個、中型5個、鏟管5
    支、小剪刀1支、美工刀1支、塑膠軟管1條、葡萄糖1包、注
    射針筒9支、黑色手皮包1個（見警卷附查扣清冊、偵卷第3
    頁至第5頁），被告已陳明係其攜帶及施用毒品所用之物，
    及行動電話1支（OKWAP廠牌）均查無證據足資證明係供本件
    犯罪所用之物，爰毋庸宣告沒收。另起訴書中提及扣得現金
    11萬1600元，但遍查扣案物並無上開現金，實乃公訴人之筆
    誤，亦附此敘明。核其認事用法俱無不合，量刑亦稱妥適。
    被告上訴意旨猶執陳詞，指摘原判決違誤認定不當，請求撤
    銷原判決，並無可取，為無理由，應予駁回。
參、不另為無罪諭知部分
一、公訴意旨另以：被告意圖販售牟利，於93年11月6日上午9時
    許，在雲林縣斗南鎮「耀升電子遊戲場」向真實年籍、姓名
    不詳，綽號「黑狗」的成年男子販入安非他命、海洛因一批
    ，伺機販售，旋於同年11月7日17時10分左右，在雲林縣斗
    南鎮○○路40號路旁為警查獲，並於其所駕駛之車號2206─
    GM自小客車內扣得安非他命5小包（驗後淨重6.3035公克）
    、海洛因18小包（驗後淨重共4.82公克），此部分亦涉犯毒
    品危害防制條例第4條第1項之販賣第一級毒品罪云云。
二、按犯罪事實應依證據認定之，無證據不得認定犯罪事實，刑
    事訴訟法第154條第2項定有明文。又按刑事訴訟法上所謂認
    定犯罪事實之證據，係指足以認定被告確有犯罪行為之積極
    證據而言，如未能發現相當證據或證據不足以證明，自不能
    以推測或擬制之方法，以為裁判基礎，最高法院29年上字第
    3105號及40年台上字第86號分別著有判例可資參照。
三、本件訊之被告堅決否認有此部分販賣犯行，辯稱：上開海洛
    因及安非他命毒品係伊買來自己施用的等語。經查：被告有
    施用第一、二級毒品之前科紀錄，已如上述，且其於本次查
    獲後亦因施用第一、二級毒品犯行，經原審分別判處有期徒
    刑1年2月及8月，並定應執行刑為有期徒刑1年8月，有原審9
    4年度訴字第559號判決附卷可稽，是其辯稱：上開毒品係伊
    購買來施用的等語，應堪採信。公訴人就被告係基於販售牟
    利意圖，而購入上開毒品之事實，復未能為明確舉證，而證
    人黃忠意之證言，僅能證明被告自92年年初起至93年8月31
    日止，有販賣海洛因之犯行，不能據此即認定被告於93年11
    月6日購入上開毒品，係基於販賣牟利之意圖。又上開海洛
    因固分裝成18小包，然施用毒品者，為方便攜帶或控制施用
    量，予以分裝成小包，亦符常情，自難憑此即推論被告分裝
    係用以販售牟利。準此，本件公訴人所舉出之證據及證明之
    方法，尚不足為被告有罪之認定。而公訴人亦未能提出其他
    補強証據以資証明，基於無罪推定之原則，被告此部分販賣
    犯行，即屬不能證明，本應諭知無罪之判決，惟因公訴人認
    此部分與前開論罪科刑之販賣第一級毒品犯行，有連續犯之
    裁判上一罪關係，爰本於審判上不可分之原則，不另諭知無
    罪之判決。
據上論結，應依刑事訴訟法第三百六十八條，判決如主文。
本案經檢察官曾銘芳到庭執行職務。
中    華    民    國    95    年    4     月    12    日
                   刑事第二庭   審判長法  官   葉居正
                                      法  官   吳森豐
                                      法  官   莊俊華
以上正本證明與原本無異。
如不服本判決，應於收受本判決後十日內向本院提出上訴書狀。
其未敘述上訴理由者並得於提起上訴後十日內向本院補提理由書
狀（均須按他造當事人之人數附繕本）「切勿逕送上級法院」。
                                      書記官   廖明娟
中    華    民    國    95    年    4     月    13    日
附錄本案論罪科刑條文：
毒品危害防制條例第4 條第1 項
製造、運輸、販賣第一級毒品者，處死刑或無期徒刑；處無期徒
刑者，得併科新臺幣1 千萬元以下罰金。
第8 條第1、2 項
毒品危害防制條例第8條
轉讓第一級毒品者，處 1 年以上 7 年以下有期徒刑，得併科新
臺幣 1 百萬元以下罰金。
轉讓第二級毒品者，處 6 月以上 5 年以下有期徒刑，得併科新
臺幣70萬元以下罰金。


司法院資訊處製作；財團法人民間司法改革基金會備份。
